【裁判字號】    90,訴,1029
【裁判日期】    900601
【裁判案由】    毒品危害防制條例
【裁判全文】
臺灣臺中地方法院刑事判決                          九十年度訴字第一二九號
    公  訴  人  臺灣台中地方法院檢察署檢察官
    被      告  甲○○
右列被告因違反毒品危害防制條例案件，經檢察官提起公訴（九十年度毒偵字第一八
五六號），本院判決如左：
    主  文
甲○○連續施用第一級毒品，累犯，處有期徒刑拾月。
    事  實
一、甲○○前因違反麻醉藥品管理條例案件，於民國八十六年四月七日經本院判處有
    期徒刑五月，緩刑三年確定，其於緩刑期間，又因違反麻醉藥品管理條例案件，
    於八十六年十二月十四日經本院判處有期徒刑六月確定，並於八十七年四月八日
    易科罰金執行完畢，另於八十七年六月二十四日撤銷前開案件緩刑之宣告確定，
    而於八十七年七月十四日易科罰金執行完畢，仍不知悔改。其於八十八年十月間
    ，因違反毒品危害防制條例案件，經依本院八十八年度毒聲字第五二七五號裁定
    送觀察、勒戒後，認無繼續施用毒品之傾向，而由台灣台中地方法院檢察署檢察
    官於八十八年十月二十一日，以八十八年度毒偵字第一四二五號為不起訴處分確
    定。再於八十九年一月間，又因施用毒品案件，經依本院八十九年度毒聲字第二
    ○九號裁定，送臺灣臺中看守所附設勒戒處所觀察、勒戒後，認有繼續施用毒品
    之傾向，而由本院於八十九年二月二十一日以八十九年度毒聲字第一二五五號裁
    定令入戒治處所施以強制戒治，並經台灣台中地方法院檢察署檢察官提起公訴，
    經本院以八十九年度易字第七六二號刑事判決，判處有期徒刑十月，經撤回上訴
    而告確定。甲○○嗣於八十九年九月二十二日經本院以八十九年度毒聲字第五六
    六七號裁定停止強制戒治並付保護管束，於八十九年十月十七日出所，詎其自八
    十九年十一月八日起，因未依期至台灣台地方法院檢察署接受定期採尿，且經告
    誡、訪視及強制到場，均無效果，而經本院於九十年二月二日以九十年度毒聲字
    第四九四號裁定撤銷停止強制戒治，並就所餘執行期間，再令入戒治處所施以強
    制戒治。甲○○嗣未依期到案執行，更再另起施用第一級毒品海洛因之概括犯意
    ，自九十年二月間某日起至同年三月二十七日十四時許止，連續在其位於台中市
    ○區○○里○○○路二七五號住處附近地區，以將第一級毒品海洛因摻入香煙內
    點火吸食方式，按每日施用一次之頻率，連續施用第一級毒品多次。嗣於九十年
    三月三十一日十六時許，在台中市○區○○里○○○路二七五號二樓為警查獲，
    並依前開撤銷停止戒治裁定，而令入戒治處所繼續施以強制戒治。
二、案經台中市警察局第三分局移送台灣台中地方法院檢察署檢察官偵查起訴。
    理  由
一、訊據被告甲○○坦承確有於右揭刑事判決確定後及保護管束期間內，按每日施用
    一次之頻率，連續施用第一級毒品海洛因多次之事實，坦承在卷，被告甲○○經
    警採尿送驗結果，其尿液並呈嗎啡陽性反應，有行政院衛生署台中醫院檢驗科尿
    液檢查報告一份附於偵查卷內可憑，足認被告甲○○確有於前案判決確定後之停
    止戒治交付保護管束期間內，連續施用第一級毒品海洛因多次之行為，所為自白
    ，核與事實相符，犯行堪予認定。
二、按毒品危害防制條例對於施用毒品者，並未完全除罪，施用毒品之行為仍屬犯罪
    ，僅因施用毒品者屬「病態性犯人」，毒品危害防制條例始明定應施以類似病患
    治療之觀察、勒戒或強制戒治之療程，並於符合該條例第二十條第二項、第二十
    三條第一項所定情形下，始得免予科處刑罰，至其餘施用毒品者，仍應予以犯罪
    評價。查被告甲○○前於八十八年十月間，因違反毒品危害防制條例案件，經依
    本院八十八年度毒聲字第五二七五號裁定送觀察、勒戒後，認無繼續施用毒品之
    傾向，而由台灣台中地方法院檢察署檢察官於八十八年十月二十一日，以八十八
    年度毒偵字第一四二五號為不起訴處分確定。再於八十九年一月間，又因施用毒
    品案件，經依本院八十九年度毒聲字第二○九號裁定，送臺灣臺中看守所附設勒
    戒處所觀察、勒戒後，認有繼續施用毒品之傾向，而由本院於八十九年二月二十
    一日以八十九年度毒聲字第一二五五號裁定令入戒治處所施以強制戒治，並經台
    灣台中地方法院檢察署檢察官提起公訴，經本院以八十九年度易字第七六二號刑
    事判決，判處有期徒刑十月，經撤回上訴而告確定。甲○○嗣於八十九年九月二
    十二日經本院以八十九年度毒聲字第五六六七號裁定停止強制戒治並付保護管束
    ，於八十九年十月十七日出所，詎其自八十九年十一月八日起，因未依期至台灣
    台地方法院檢察署接受定期採尿，且經告誡、訪視及強制到場，均無效果，而經
    本院於九十年二月二日以九十年度毒聲字第四九四號裁定撤銷停止強制戒治，並
    就所餘執行期間，再令入戒治處所施以強制戒治等情，有台灣高等法院被告全國
    前案紀錄表一份在卷可稽，其再另起施用第一級毒品海洛因之概括犯意，而自九
    十年二月間起至同年三月二十七日十四時許止，連續施用第一級毒品海洛因多次
    ，自非屬前揭刑罰豁免之列，應予論罪科刑。
三、核被告甲○○所為，係犯毒品危害防制條例第十條第一項之施用第一級毒品罪。
    其施用毒品前後持有毒品之低度行為，應為施用毒品之高度行為所吸收，不另論
    罪。又其先後多次施用第一級毒品，時間密接、犯罪構成要件相同，顯係基於概
    括犯意反覆為之，為連續犯，應依刑法第五十六條規定，論以一罪，並加重其刑
    。又查被告甲○○前因違反麻醉藥品管理條例案件，於民國八十六年四月七日經
    本院判處有期徒刑五月，緩刑三年確定，其於緩刑期間，又因違反麻醉藥品管理
    條例案件，於八十六年十二月十四日經本院判處有期徒刑六月確定，並於八十七
    年四月八日易科罰金執行完畢，另於八十七年六月二十四日撤銷前開案件緩刑之
    宣告確定，而於八十七年七月十四日易科罰金執行完畢，有台灣高等法院被告全
    國前案紀錄表一份在卷可稽，其於刑之執行完畢後五年以內，再犯本件有期徒刑
    以上之罪，為累犯，應依刑法第四十七條規定加重其刑，並遞加之。爰審酌被告
    甲○○多次施用毒品不輟，無視於毒品對於自身健康之戕害及國家對於杜絕毒品
    犯罪之禁令，惡性非輕，惟考量施用毒品犯罪之人，亦屬「病態性犯人」，其現
    復進行長時間之強制戒治處遇，核與毒品犯罪科以刑罰之「特別預防」機制，尚
    無不同，加以其犯罪之動機及目的在圖一己感官上之享受，犯罪手段及犯罪所生
    危害尚屬平和，犯罪後坦承犯行，態度良好等一切情狀，量處如主文所示之刑。
據上論斷，應依刑事訴訟法第二百九十九條第一項前段，毒品危害防制條例第十條第
一項、第二十條第三項前段，刑法第十一條前段、第五十六條、第四十七條，判決如
主文。
中      華      民      國    九十      年      六      月      一      日
                                台灣台中地方法院刑事第七庭
                                    法  官  林  宗  成
右正本證明與原本無異。
如不服本判決，應於送達後十日內向本院提出上訴狀 (須附繕本)，上訴於台灣高等
法院台中分院。
                                    書記官
中      華      民      國    九十      年      六      月      一      日
附錄論罪科刑法條
毒品危害防制條例第十條第一項：
施用第一級毒品者，處六月以上五年以下有期徒刑。


司法院資訊處製作；財團法人民間司法改革基金會備份。
